Inventaris van het archief van de afdeling Effectenregistratie van de Raad voor het Rechtsherstel, 1945-1971 (1976)
Nationaal Archief, Den Haag
- overige aanmeldingen die nader onderzoek vereisten:
In het pand Keizersgracht 105 waren bovendien gevestigd: de Commissie Rechtsherstel Buitenlandse Effecten, de Commissie Duplicaat Effecten en later het Centraal Afwikkelingsbureau Duitse Schade-uitkeringen. Toen dit pand in 1967 moest worden ontruimd zijn de administraties van voormelde instellingen, voorzover daar nog mee moest worden gewerkt, overgebracht naar de panden Herengracht 380 en 410 van genoemd Agentschap, daar de agent met de nog resterende werkzaamheden van deze instanties was belast, met uitzondering van die van de Afdeling Effectenregistratie. Voor het overige zijn de archieven van deze instellingen, waaronder die van de afdeling, alsmede enige kaartsystemen en bescheiden van LVVS, overgebracht naar een pakhuis op de Oudezijds Voorburgwal te Amsterdam, waar ook de archieven waren opgeslagen van de kantoren Brussel, Londen en Parijs. Alleen de archieven van het Centraal Afwikkelingsbureau Duitse Schade-uitkeringen zijn niet in dit pakhuis ondergebracht.
In het pand Keizersgracht 105 heeft zich twee maal een overstroming voorgedaan, waardoor voornamelijk de archieven van de afdeling en van het Waarborgfonds aanzienlijke schade hebben opgelopen. Daarna is in het pakhuis op de Oudezijds Voorburgwal door lekkage nogmaals archief verloren gegaan.
De archiefbescheiden van de verschillende instanties waren in vorenbedoeld pakhuis noch gescheiden, noch stofvrij opgeborgen, zodat de circa 2 ½ km aldaar opgeslagen archieven mede tengevolge van alle opgelopen waterschade ten dele in deplorabele staat verkeerden.
De in de panden van het Agentschap ondergebrachte archiefbescheiden van de Afdeling Effectenregistratie en van het centraal bureau bestonden voornamelijk uit kaartsystemen en Hollerithlijsten met gegevens omtrent de geregistreerde effecten, benodigd voor de afgifte van stukkenverklaringen, en uit ingangen op de dossiers van de verschillende onderafdelingen.
De verwerving van het archief
Het archief is krachtens bepalingen van de Archiefwet overgebracht.
Inhoud en structuur van het archief
2.09
Selectie en vernietiging
(op voorstel van mevr. mr. M.M. Warning: 1945 - 1971)
Kaartsysteem LVVS-kortsluitingen
Kaartsysteem op gedepossedeerden (Afdeling Geschillen)
Kaartsysteem clearing stukkenverklaringen
Eigendomserkenningen C, afgegeven door het Centraal Bureau voor Effectenregistratie, nrs. 1/517041, van. 26 februari 1948 - 25 september 1956
Toetsingen aan de zwarte lijst en verleende of geweigerde vergunningen
Correspondentie van het Centraal Bureau voor Effectenregistratie, gerangschikt naar onderwerp, uitgezonderd de directiecorrespondentie
Aanvraagformulieren en reçu's inzake afgifte stukkenverklaringen voor incourante effecten
Registers inzake afgifte van stukkenverklaringen
Correspondentie inzake afgifte stukkenverklaringen
Aanmeldingsformulieren 10 inzake aanmelding van buitenlandse effecten in het buitenland zonder nummeropgave
Kasstukken Nederlandse Bank, rekening C 20824 (middelen), 1946 - 1954
Ontvangstbewijzen van aangetekende stukken
Brieven van de afdeling aan het Fiscaal Bureau voor Effectenregistratie, 1945 - 1948
Brieven inzake royering van certificaten, 1945 - 1948
Diverse bescheiden zoals: extra exemplaren NUE-signaleringen en verwervings-verklaringen (verzameling Waarborgfonds), kopieën van mancolijsten, journalen manco voor gedepossedeerden, statistiekregisters, werkexemplaren Hollerithlijsten inzake aanmeldingen, in de jaarverslagen verwerkte statistische gegevens, extra kopieën van brieven en beslissingen, in- en uitleveringsadviezen, extra exemplaren van vergaderstukken van de afdeling, lijsten, boeken met register-geschillen- kopieën.
(op voorstel van J. Hazemeijer: afkomstig uit het archief van het Waarborgfonds Rechtsherstel)
Ingebonden geaccepteerde overeenkomsten (1954 - 1960) betreffende uitkering van schadevergoeding door het Waarborgfonds aan vroegere bezitters van effecten (of hun rechtverkrijgenden) die aangifte hebben gedaan ingevolge artikel 45 of 46 van het Besluit Herstel Rechtsverkeer (KB E 100). De vroegere bezitters droegen hierbij aan het Waarborgfonds over alle rechten en aanspraken die zij terzake van de betreffende effecten konden doen gelden tegen de tegenwoordige bezitter van deze effecten.
Op nummervolgorde ingebonden afschriften Eigendomserkenning (1953 - 1954) die verleend zijn door de Afdeling Effectenregistratie van de Raad voor het Rechtsherstel aan derden voor de door hen bij de Afdeling Effectenregistratie aangemelde effecten.
Op nummervolgorde geordende akten van cessies (1954) inzake de overdracht aan het Waarborgfonds Rechtsherstel van rechten en vorderingen terzake van genoemde effecten door vroegere bezitters van deze effecten die geleverd zijn door Rebholz Bankierskantoor in Amsterdam en tegenwoordige bezitters niet worden erkend in het eigendom van deze effecten.
Bovendien zijn bescheiden vernietigd aan de hand van de lijst van de te vernietigen archiefbescheiden uit de archieven van het Ministerie van Financiën en de daaronder ressorterende colleges, commissies en ambtenaren, hoofdstukken Algemeen, Organisatie (07) en Personeel (08).
Ordening van het archief
Aanwijzingen voor de gebruiker
Openbaarheidsbeperkingen
Volledig openbaar.
Materiële beperkingen
De inventarisnummers 539, 638 en 639 zijn (zwaar) beschadigd
Aanvraaginstructie
Openbare archiefstukken kunnen online worden aangevraagd en gereserveerd. U kunt dit ook via de terminals in de studiezaal van het Nationaal Archief doen. Om te kunnen reserveren dient u de volgende stappen te volgen:
U maakt een profiel aan op www.gahetna.nl, en logt vervolgens in
Via de archiefinventaris (alleen de beschrijvingen met rode nummers) selecteert u het gewenste archiefstuk door op de knop 'Reserveren' te klikken
In het volgende scherm geeft u aan op welke dag u het archiefstuk wilt inzien
Indien u zich bevindt in de studiezaal en een tafelnummer heeft ontvangen kunt u dit nummer vermelden. Als u geen tafelnummer heeft kunt u tafelnummer 777 laten staan
Vervolgens bevestigt u uw reservering door deze te versturen.
Verwant materiaal
Beschikbaarheid van kopieën
Bijlagen
PERSONALIA
AFDELING EFFECTENREGISTRATIE
Voorzitters
Mr. G. Nauta, 15 aug. 1945 - 31 dec. 1965
Mr. C.A. de Meijere (waarn.), 1 jan. 1966 - 30 sep. 1971
Mr. L.O. van der Plas (plaatsv.), 1 jan. 1966 - 30 sep. 1971
Leden
Prof. mr. M.H. Bergstein, 15 aug. 1945 - 13 apr. 1957 (overl.)
C.F. Overhoff, 15 aug. 1945 - 6 feb. 1949
Mr. L.C. van der Plas, 15 aug. 1945 - 31 dec. 1965
Mr. M.W. Scheltema, 15 aug. 1945 - c. 1951 (overl.)
Mw. mr. L.C. Schönfeld - Polano (plaatsv.), 15 aug. 1945 - onbekend
Mr. A. Rinnooy Kan (plaatsv.), 15 aug. 1945 - 6 mrt. 1949
Mr. A. Rinnooy Kan (lid), 7 mrt. 1949 - 1 feb. 1959
Prof. mr. J.G. Koopmans, 17 aug. 1945 - 26 dec. 1958 (overl.)
Mr. C.A. de Meijere (plaatsv), 12 feb. 1947 - 6 mrt. 1949
Mr. C.A. de Meijere (lid), 7 mrt. 1949 - 31 dec. 1965
Drs. W. Willems (plaatsv.), 1 sep. 1948 - 2 sep. 1949
Drs. W. Willems (lid), 3 sep. 1949 - 1 juni 1962
Mr. O.W. van Ewijk, 25 juli 1951 - 30 sep. 1971
Mr. J.C.W.M. Huijsmans, 23 feb. 1959 - 30 sep. 1971
C.J. baron Schimmelpenninck van der Oije, 10 okt. 1962 - 30 sep. 1971
Secretarissen
Mr. A. van Oven, aug. 1945 - 15 okt. 1947
Mr. C.G. Polvliet (eerste secr.), 16 okt. 1947 - 31 mrt. 1954
Mr. P.J.H.J. Stulemeijer (tweede secr.), 16 okt. 1947 - 31 mrt. 1954
Mr. P.J.H.J. Stulemeijer (secr.), 1 apr. 1954 - 30 sep. 1961
Mw. mr. M.M. Warning (waarn.), 1 okt. 1961 - 30 sep. 1971
Adjunct-secretarissen
Mr. C.G. Polvliet, juni 1946 - 15 okt. 1947
Mr. P.J.H.J. Stulemeijer, 1 aug. 1946 - 15 okt. 1947
Mr. N.J. van Wees, jan. 1954 - 30 okt. 1960
Ph. Mendera, jan. 1954 - 15 nov. 1958
CENTRAAL BUREAU VOOR DE EFFECTENREGISTRATIE
Directie
Mr. G.H. Brandt, 17 dec. 1945 - 31 dec. 1958
E. Geelhuysen, 17 dec. 1945 - 31 dec. 1959
WAARBORGFONDS RECHTSHERSTEL
Directie
Mr. C.G. Polvliet, 12 juni 1953 - 31 mrt. 1954
Mr. P.J.H.J. Stulemeijer, 12 juni 1953
Commissie van Toezicht: Voorzitters
Mr. L.O. van der Plas, 12 juni 1953 - 31 dec. 1963
Mr. J.C.W.M. Huijsmans, 1 jan. 1964 - 28 feb. 1967
Mr. H.C. Oud, 1 mrt. 1967
Commissie van Toezicht: Leden
Mr. O.W. van Ewijk, 12 juni 1953
D.J. Gerritsen, 12 juni 1953 - 12 apr. 1956 (overl.)
Mr. G. Nauta, 12 juni 1953 - 20 sep. 1967 (overl.)
Drs. G.L. Popken, 12 juni 1953 - 19 nov. 1970 (overl.)
Mr. A. Rinnooy Kan, 12 juni 1953 - 31 jan. 1959
Mr. J.C.W.M. Huijsmans, 1 feb. 1959 - 31 dec. 1963
Beschrijving van de series en archiefbestanddelen
- Militair Commissariaat voor het Rechtsherstel, 1.
  - Correspondentie met bijlagen., 1945; 1-3; 3 omslagen
    - jan. - apr., 1
    - mei - juni, 2
    - aug. - okt., 3
- Afdeling Effectenregistratie van de Raad voor het Rechtsherstel, 2.
  - Ledenvergadering, 2.1
    - Klapper op de notulen van de vergaderingen van 1945 tot mei 1954 met betrekking tot binnenlandse aangelegenheden en vraagstukken van algemene aard., [1945 - 1954]; 4-6; 3 pakken
      Zie inventarisnummers 8 - 67. Zie ook inventarisnummer 137.
      - A - D., 4
      - E - N., 5
      - O - Z., 6
    - Klapper op de notulen van de vergaderingen van 1945 tot mei 1954 met betrekking tot buitenlandse aangelegenheden., [1945 - 1954]; 7; 1 omslag
    - Agenda's en notulen met bijlagen, gestencild., 1945 - 1971; 8-116; 62 banden, 40 pakken, 3 omslagen, 4 stukken
      Zie voor op de agenda's geadviseerde accountantsrapporten inventarisnummers 191 - 203.
      - 1945 sep. 21 - 1946 mei 31, 8; pak
      - 1945 okt. - 1946 mrt., (bijlagen)., 9; pak
      - 1946 juni 14 - okt. 1, 10; pak
      - 1946 okt. 7 - dec. 16, 11; pak
      - 1947 jan. 6 - feb. 28, 12; pak
      - 1947 mrt. 7 - juli 9, 13; pak
      - 1947 juli 10 - dec. 18, 14
      - 1948 jan. 5 - mrt. 12, (nrs. 1 - 6, 8 - 60)., 15
      - 1948 feb. 6, (nr. 7)., 16; stuk
      - 1948 mrt. 17 - juni 18, (nrs. 61 - 164)., 17; pak
      - 1948 juli 2 - okt. 29, (nrs. 165 - 253)., 18
      - 1948 nov. 12 - dec. 24, (nrs. 254, 257 - 261, 263 - 301)., 19
      - 1948 nov. 12 - 19, (nrs. 255/6, 262)., 20; omslag
      - 1949 jan. 7 - apr. 1, (nrs. 1 - 81, 83 - 39)., 21
      - 1949 apr. 1 - juni 24, (nrs. 82, 90 - 147, 149 - 160)., 22
      - 1949 juni 17, (nr. 148)., 23; stuk
      - 1949 juli 7 - sep. 23, (nrs. 161 - 207, 210 - 214, 216 - 217)., 24
      - 1949 sep. 23 - nov. 3, (nrs. 208, 215, 218 - 257)., 25
      - 1949 nov. 11 - dec. 2, (nrs. 258 - 299)., 26
      - 1949 dec. 16 - 1950 jan. 27, (nrs. 1949/ 300 - 330, 1950/1 - 40)., 27
      - 1950 feb. 3 - mrt. 10, (nrs. 41 - 98)., 28
      - 1950 mrt. 17 - 31, (nrs. 99 - 140)., 29
      - 1950 apr. 14 - mei 5, (nrs. 141 - 186)., 30
      - 1950 mei 12 - juni 9, (nrs. 187 - 240)., 31
      - 1950 juni 23 - aug. 25, (nrs. 241 - 336)., 32
      - 1950 sep. 1 - 29, (nrs. 337 - 397)., 33
      - 1950 okt. 6 - 20, (nrs. 398 - 426)., 34
      - 1950 okt. 27 - nov. 24, (nrs. 427 - 479)., 35
      - 1950 dec. 1 - 1951 jan. 5, (nrs. 1950/480 - 514, 1951/1 - 9)., 36
      - 1951 jan. 12 - feb. 2, (nrs. 10 - 56)., 37
      - 1951 feb. 9 - mrt. 2, (nrs. 57 - 99)., 38
      - 1951 mrt. 9 - 30, (nrs. 100 - 153)., 39
      - 1951 apr. 6 - mei 4, (nrs. 154 - 225)., 40
      - 1951 mei 11 - juni 8, (nrs. 226 - 303)., 41
      - 1951 juni 22 - juli 12, (nrs.304 - 365)., 42
      - 1951 juli 20 - aug. 17, (nrs. 366 - 413)., 43
      - 1951 aug. 24 - sep. 11, (nrs. 414 - 467)., 44
      - 1951 sep. 20 - okt. 19, (nrs. 468 - 551)., 45
      - 1951 okt. 26 - nov. 16, (nrs. 552 - 612)., 46
      - 1951 nov. 23 - dec. 20, (nrs. 613 - 687)., 47; pak
      - 1952 jan. 3 - 25, (nrs. 1 - 67)., 48
      - 1952 feb. 1 - mrt. 14, (nrs. 68 - 171)., 49
      - 1952 mrt. 21 - apr. 25, (nrs. 172 - 243)., 50
      - 1952 mei 2 - 23, (nrs. 244 - 255, 257 - 293)., 51
      - 1952 mei 2, (nr. 256)., 52; stuk
      - 1952 mei 30 - aug. 1, (nrs. 294 - 361)., 53
      - 1952 aug. 8 - sep. 19, (nrs. 362 - 402, 404 - 421)., 54
      - 1952 okt. 3, (nr. 403)., 55; stuk
      - 1952 okt. 3 - 24, (nrs. 422 - 475)., 56
      - 1952 okt. 31 - nov. 28, (nrs. 476 - 503, 505 - 525)., 57
      - 1952 nov. 13, (nrs. 504, 504 A/G)., 58; omslag
      - 1952 dec. 5 - 1953 jan. 23, (nrs. 1952/536 - 564, 1953/1 - 39)., 59
      - 1953 jan. 30 - mrt. 20, (nrs. 39 - 108)., 60
      - 1953 mrt. 27 - juni 5, (nrs. 108 - 188)., 61
      - 1953 juni 26 - juli 31, (nrs. 189 - 237)., 62
      - 1953 aug. 14 - okt. 9, (nrs. 238 - 285)., 63
      - 1953 okt. 23 - dec. 18, (nrs. 286 - 336)., 64
      - 1954 jan. 8 - feb. 12, (nrs. 1 - 38)., 65
      - 1954 feb. 26 - mrt. 23, (nrs. 39 - 98)., 66
      - 1954 mei 7 - aug. 13, (nrs. 99 - 168)., 67
      - 1954 sep. 10 - 1955 jan. 7, (nrs. 1954/168A - 248)., 68
      - 1955 jan. 25 - apr. 1, (nrs. 1 - 67)., 69
      - 1955 mei 13 - juni 30, (nrs. 68 - 117)., 70
      - 1955 juli 13 - sep. 30, (nrs. 118 - 177)., 71
      - 1955 okt. 28 - dec. 23, (nrs. 176 - 216)., 72
      - 1956 jan. 6 - apr. 5, (nrs. 1 - 54)., 73
      - 1956 apr. 27 - juli 18, (nrs. 55 - 99)., 74
      - 1956 aug. 1 - okt. 5, (nrs. 100 - 140)., 75
      - 1956 nov. 2 - 1957 jan. 4, (nrs. 1956/141 - 177)., 76
      - 1956 dec. 21, (nrs. 175 A en B)., 77; omslag
      - 1957 jan. 18 -mrt. 1, (nrs. 1 - 47)., 78
      - 1957 mrt. 15 - mei 15, (nrs. 48 - 80)., 79
      - 1957 juni 18 - sep. 27, (nrs. 81 - 126)., 80
      - 1957 nov. 1 - dec. 6, (nrs. 127 - 158)., 81
      - 1958 jan. 10 - apr. 25, (nrs. 1 - 50)., 82
      - 1958 mei 23 - aug. 21, (nrs. 51 - 102)., 83
      - 1958 sep. 26 - dec. 10, (nrs. 103 - 136)., 84
      - 1959 jan. 14 - apr. 17, (nrs. 1 - 37)., 85; pak
      - 1959 apr. 29 - aug. 4, (nrs. 38 - 85)., 86; pak
      - 1959 sep.11 - dec. 2, (nrs. 86 - 117)., 87; pak
      - 1960 jan. 6 - mrt. 23, (nrs. 1 - 44)., 88; pak
      - 1960 apr. 1 - juli 5, (nrs. 45 - 78)., 89; pak
      - 1960 juli 29 - sep. 30, (nrs. 79 - 109)., 90; pak
      - 1960 okt. 28 - dec. 15, (nrs. 110 - 134)., 91; pak
      - 1961 jan. 20 - apr. 7, (nrs. 1 - 39)., 92; pak
      - 1961 mei 10, (nrs. 40 - 50)., 93; pak
      - 1961 juni 2 - 30, (nrs. 51 - 67)., 94; pak
      - 1961 juli 11 - sep. 4, (nrs. 68 - 92)., 95; pak
      - 1961 sep. 25 - dec. 14, (nrs. 93 - 136)., 96; pak
      - 1962 jan. 18 - feb. 9, (nrs. 1 - 17)., 97; pak
      - 1962 mrt. 1 - juli 10, (nrs. 18 - 58)., 98; pak
      - 1962 aug. 9 - nov. 21, (nrs. 59 - 100)., 99; pak
      - 1963 jan. 31 - feb. 21, (nrs. 1 - 32)., 100; pak
      - 1963 mrt. 28 - aug. 7, (nrs. 33 - 77)., 101; pak
      - 1963 sep. 4 - dec. 12, (nrs. 78 - 117)., 102; pak
      - 1964 jan. 15 - mei 20, (nrs. 1 - 43)., 103; pak
      - 1964 juli 1 - dec. 17, (nrs. 44 - 83)., 104; pak
      - 1965 feb. 25 - juli 8, (nrs. 1 - 19)., 105; pak
      - 1965 aug. 26 - dec. 16, (nrs. 20 - 45)., 106; pak
      - 1966 jan. 27 - aug. 18, (nrs. 1 - 37)., 107; pak
      - 1966 sep. 22 - dec. 22, (nrs. 38 - 66)., 108; pak
      - 1967 feb. 8 - apr. 20, (nrs. 1 - 36)., 109; pak
      - 1967 juli 6 - nov. 23, (nrs. 37 - 76)., 110; pak
      - 1968 jan. 10 - mrt. 20, (nrs. 1 - 23)., 111; pak
      - 1968 apr. 22 - nov. 29, (nrs. 24 - 60)., 112; pak
      - 1969 feb. 19 - apr. 29, (nrs. 1 - 34)., 113; pak
      - 1969 mei 28 - dec. 8, (nrs. 35 - 72)., 114; pak
      - 1970 jan. 5 - juli 13, (nrs. 1 - 42)., 115; pak
      - 1971 mrt. 30 - sep. 30, (nrs. 1 - 37)., 116; pak
    - Notulen, gestencild., 1945 - 1971; 117-132; 16 pakken
      - 1945 - 1946, 117
      - 1947, 118
      - 1948, 119
      - 1949, 120
      - 1950, 121
      - 1951 jan. - juni, 122
      - 1951 juli - dec., 123
      - 1952 jan. - juni, 124
      - 1952 juli - dec., 125
      - 1953, 126
      - 1954 - 1955, 127
      - 1956 - 1957, 128
      - 1958 - 1960, 129
      - 1961 - 1962, 130
      - 1963 - 1965, 131
      - 1966 - 1971, 132
    - Agenda's van de vergaderingen., 1946 - 1971; 133-136; 4 pakken
      - 1946 - 1950, 133
      - 1951 - 1952, 134
      - 1953 - 1957, 135
      - 1958 - 1971, 136
    - Trefwoordenlijst bij de klapper op de notulen met betrekking tot binnenlandse aangelegenheden en vraagstukken van algemene aard., [1950]; 137; 1 stuk
      Zie inventarisnummers 4 - 6.
    - Klapper op de notulen van de vergaderingen van 1956 tot 1971 en op de bijlagen., [1956 - 1971]; 138; 1 deel
  - Secretariaat, 2.2
    - Algemeen, 2.2.1
      - Algemene Correspondentie, 2.2.1.1
        - Correspondentie van de eerste secretaris., 1947 - 1954; 139-149; 11 pakken
          Referentie "Secretariaat".
          - 1947 mei - 1948 juli, 139
          - 1948 aug. - dec., 140
          - 1949 jan. - juni, 141
          - 1949 juli - dec., 142
          - 1950 jan. - juli, 143
          - 1950 aug. - dec., 144
          - 1951 jan. - juni, 145
          - 1951 juli - dec., 146
          - 1952 jan. - juli, 147
          - 1952 aug. - dec., 148
          - 1953 jan. - 1954 apr., 149
        - Correspondentie over op de ledenvergadering behandelde onderwerpen., 1950; 150; 1 omslag
          Referentie "Vergadering".
        - Correspondentie van de (tweede) secretaris., 1951 - 1961; 151-159; 8 pakken, 1 omslag
          Referentie "Secretariaat A". Zie voor klapper inventarisnummers 160 - 167.
          - 1951, 151
          - 1952, 152
          - 1953, 153
          - 1954 jan. - mrt., 154; omslag
          - 1954 apr. - dec., 155
          - 1955, 156
          - 1956, 157
          - 1957 - 1958, 158
          - 1959 - 1961, 159
        - Klapper op de correspondentie van één der secretarissen., [1951 - 1961]; 160-167; 8 delen
          Betreft inventarisnummers 151 - 159.
          - 1951, 160
          - 1952, 161
          - 1953, 162
          - 1954, 163
          - 1955, 164
          - 1956, 165
          - 1957, 166
          - 1958 - 1961, 167
        - Correspondentie van de adjunct-secretarissen, c.q. de waarnemend secretaris., 1951 - 1971; 168-180; 2 pakken, 11 omslagen
          Referentie "Algemene Zaken".
          - 1951 jan. - mei, 168
          - 1951 juni - dec., 169
          - 1952 jan. - mei, 170
          - 1952 juni - dec., 171
          - 1953, 172; pak
          - 1954, 173
          - 1955 - 1959, 174
          - 1960 - 1962, 175
          - 1963 - 1964, 176; pak
          - 1965, 177
          - 1966 - 1968, 178
          - 1969, 179
          - 1970 - 1971, 180
        - Correspondentie van de adjunct-secretarissen., 1952 - 1953; 181; 1 omslag
          Referentie "Algemene Zaken A".
        - Correspondentie met De Nederlandsche Bank., 1952 - 1954; 182; 1 omslag
        - Correspondentie met het Agentschap van het Ministerie van Financiën in Amsterdam., 1952 - 1956; 183; 1 pak
      - Correspondentie inzake Indonesië, 2.2.1.2
        - Correspondentie over de effectenregistratie in het voormalig Nederlands-Indië., 1946 - 1948; 184; 1 omslag
          Referentie "dossier 21".
        - Correspondentie, nota's en publicaties betreffende de effectenregistratie in het voormalig Nederlands-Indië., 1946 - 1952; 185; 1 omslag
        - Correspondentie betreffende Indonesische aandelen., 1951 - 1971; 186; 1 pak
        - Correspondentie en nota's betreffende Indonesische effecten en tussen Nederland en Indonesië gerezen problemen ten aanzien van tot het vijandelijk vermogen behorende Nederlandse effecten in Indonesië en Nederlands-Indische garantieleningen., 1952 - 1969; 187; 1 pak
      - Verslagen, 2.2.1.3
        - Verslagen van de in de jaren 1951 - 1971 verrichte werkzaamheden., 1952 - 1971; 188; 1 pak
        - Jaaroverzichten betreffende de vorderingen en schulden onder meer voortvloeiend uit met betrekking tot buitenlandse aanmeldingen getroffen regelingen, zogenaamde "vermogens van derden" over de jaren 1953 - 1962., [1954] - 1963; 189; 1 pak
        - Concept voor een slotverslag over de door de afdeling verrichte werkzaamheden., [1970]; 190; 1 stuk
          Nooit voltooid.
      - Accountantsrapporten, 2.2.1.4
        - Rapporten van het accountantskantoor D. Keller., 1949 - 1957; 191-201; 1 deel, 3 katernen, 5 pakken, 1 omslag, 1 stuk
          - Betreffende een boekenonderzoek van diverse boeklieden en commissionairs.1949, 191; stuk
          - Over het doel van de effectenregistratie, de daaruit voortvloeiende taken en de wijze waarop de controle over het secretariaat zal worden uitgeoefend.1950, 192; katern
          - Betreffende de begroting en suppletoire geldaanvragen voor de jaren 1950 - 1953.1950 - 1952, 193; omslag
          - Betreffende de controle over de vorderingen en schulden onder meer voortvloeiend uit met betrekking tot buitenlandse aanmeldingen getroffen regelingen, zogenaamde "vermogens van derden" over de jaren 1950 - 1962.1950 - 1963, 194
            Zie voor latere jaren inventarisnummer 203.
          - Betreffende de financiële controle over de Afdeling Effectenregistratie over de jaren 1949 - 1962.1950 - 1963, 195-196
            Sedert 1953 is hierin ook de controle over de kantoren Brussel en Parijs opgenomen. Zie voor latere jaren inventarisnummer 203.
            - 1949 - 1952, 195
            - 1953 - 1962, 196
          - Betreffende de stand van de werkzaamheden per 31 december 1950 met betrekking tot de verwerking van de van het Centraal Bureau voor Effectenregistratie ontvangen signaleringen.1951, 197; katern
          - Betreffende de financiële controle over het Kantoor Brussel in de jaren 1949 - 1952.1951 - 1954, 198
            Zie voor latere jaren inventarisnummer 196.
          - Betreffende de financiële controle over het Kantoor Parijs in de jaren 1949 - 1952.1951 - 1954, 199
          - Betreffende de stand van de werkzaamheden op 31 december 1952.1953, 200; deel
          - Betreffende de stand van de werkzaamheden op 31 december 1955 en de wijze van afwikkeling van het vijandelijk vermogen in het buitenland.1957, 201; katern
        - Rapporten van de Centrale Accountantsdienst., 1950 - 1971; 202-203; 1 pak, 1 omslag
          - Betreffende de controle op het bewaarloon over de jaren 1950 - 1952.1952 - 1954, 202; omslag
            Zie inventarisnummer 1407 voor de jaren 1946 - 1949.
          - Betreffende de controle over de Afdeling Effectenregistratie in de jaren 1963 - 1970.1965 - 1971, 203; pak
            Deze rapporten bevatten naast de financiële controle (zie inventarisnummers 195 - 196) ook de controle over de vermogens van derden (zie inventarisnummer 194) en de mancopublicaties (zie inventarisnummer 894).
      - Jurisprudentie, 2.2.1.5
        - Twee arresten van de Hoge Raad over de toepasselijkheid van het Besluit Rechtsverkeer in Oorlogstijd, Stb. A 6 en het Besluit Bezettingsmaatregelen, Stb. E 93, afschriften., [1947] - [1950]; 204; 1 omslag
        - Uitspraken van de Afdeling Rechtspraak van de Raad voor het Rechtsherstel in hoger beroep en revisie met betrekking tot beslissingen van de Afdeling Effectenregistratie., 1954 - 1966; 205; 1 pak
        - Advies van de Hoge Raad aan de ministers van Justitie en van Financiën over de vraag of Dantzigers vijandelijke onderdanen zijn in de zin van het Besluit Vijandelijk Vermogen, Stb. E 133, alsmede twee tegenstrijdige uitspraken terzake van de Afdeling Rechtspraak van de Raad voor het Rechtsherstel, afschriften., [1955]; 206; 1 omslag
        - Uitspraken van het gerechtshof te Amsterdam, uitoefenende de taak en bevoegdheden van de Afdeling Rechtspraak van de Raad voor het Rechtsherstel, in hoger beroep van beslissingen van de Afdeling Effectenregistratie., 1968 - 1970; 207; 1 omslag
      - Wetsontwerpen, 2.2.1.6
        - Stukken betreffende het wetsontwerp tot nadere wijziging van artikel 64 van het Besluit Herstel Rechtsverkeer., 1954 - 1963; 208; 1 omslag
        - Ingekomen brieven, vergaderstukken van de Raad voor het Rechtsherstel en notulen van besprekingen over het wetsontwerp inzake de opheffing van de Raad voor het Rechtsherstel., 1958 - 1959; 209; 1 omslag
      - Bekendmakingen, 2.2.1.7